臺灣屏東地方法院小額民事判決
                               111年度屏小字第371號
原      告  華南產物保險股份有限公司

法定代理人  陳文智  
訴訟代理人  謝守賢律師



被      告  李萬能  


上列當事人間損害賠償(交通)事件，本院於民國111年9月12日言
詞辯論終結，判決如下：
    主  文
一、被告應給付原告新臺幣（下同）27,479元，及自111年5月18
    日起至清償日止，按年率5％計算之利息。
二、訴訟費用1,000元由被告負擔。
三、本判決得假執行。
    事實及理由
一、原告主張：緣被告於109年2月2日14時許，醉態駕駛原告所
    承保車牌號碼0000-00號自用小客貨車（下稱系爭車輛），
    呼氣酒測值達0.18mg/l，已違反道路交通安全規則第114條
    第2款之規定，沿屏東縣鹽埔鄉德協路由南往北，行經該路
    新園5分5電線桿附近之交岔路，適訴外人楊清雲騎乘車牌號
    碼000-0000普通重型機車，沿同路由西往東亦行駛至該交岔
    路口，被告因未注意車前狀況並隨時採取必要之安全措施而
    與上開機車發生碰撞，致楊清雲受傷，原告已賠付楊清雲91
    ,598元（醫療費66,798元、交通費用20,000元、看護費用4,
    800元），故原告依強制汽車責任保險法第29條第1項第1款
    規定，於已給付之範圍內取得楊清雲對被告之損害賠償請求
    權，因本件楊清雲應負過失比率為7成，被告為3成。爰依強
    制汽車責任保險法第29條第1項第1款、民法第184條第1項前
    段、第191條之2規定提起本件訴訟等語。並聲明：被告應給
    付原告27,479元，及自起訴狀繕本送達翌日起至清償日止，
    按年率5％計算利息。
二、被告則以：我已經跟對方和解了等語置辯。聲明：請求駁回
    原告之訴。
三、本院得心證理由：　　
  ㈠原告主張被告於上開時、地，醉態駕駛系爭車輛，因未注意
    車前狀態，不慎撞擊上往機車，致楊清雲受傷，經原告理賠
    楊清雲91,598元（醫療費66,798元、交通費用20,000元、看
    護費用4,800元）等情，業據原告提出道路交通事故當事人
    登記聯單、初步分析研判表、強制汽車責任保險理賠申請書
    、診斷證明書、強制險醫療給付費用彙整表、醫療費用收據
    、交通費用證明書、看護證明、保險理賠匯款申請書、理賠
    資料查詢為證（見本院卷第15-51頁），並經本院職權調取
    本件道路交通事故調查卷宗核閱屬實（見本院卷第59-104頁
    ），堪信為真實。
  ㈡按「本法所稱被保險人，指經保險人承保之要保人及經該要
    保人同意使用或管理被保險汽車之人。」、「被保險人有下
    列情事之一，致被保險汽車發生汽車交通事故者，保險人仍
    應依本法規定負保險給付之責。但得在給付金額範圍內，代
    位行使請求權人對被保險人之請求權：一、飲用酒類或其他
    類似物後駕駛汽車，其吐氣或血液中所含酒精濃度超過道路
    交通管理法規規定之標準。」此強制汽車責任保險法第9條
    第2項、第29條第1項第1款分別定有明文。又按「汽車駕駛
    人有下列情形之一者，不得駕車：．．二、飲用酒類或其他類
    似物後其吐氣所含酒精濃度達每公升零點一五毫克或血液中
    酒精濃度達百分之零點零三以上。」此道路交通安全規則第
    114條第2款。經查，被告飲用酒類，其吐氣中所含酒精濃度
    達每公升0.18毫克，有呼氣測試值在卷可證（見本院卷第83
    頁），已超過道路交通安全規則第114條第2款規定之酒精濃
    度，竟仍駕駛系爭車輛而肇事，致楊清雲受傷而支出上開費
    用，則原告依強制汽車責任保險契約賠付後，得依強制汽車
    責任保險法第29條第1項第1款規定於已給付之範圍內取得楊
    清雲對被告之損害賠償請求權。是被告應依強制汽車責任保
    險法第29條第1項第1款、民法第184條第1項前段、第191條
    之2規定，對原告負損害賠償責任。
　㈢再按「損害之發生或擴大，被害人與有過失者，法院得減輕
    賠償金額，或免除之。」此民法第217條第1項定有明文。經
    查，被告就本件車禍事故有前揭過失，而場清雲亦有在行經
    無號誌路口而未劃分幹、支線道，並同為直行車，而左方車
    未讓右方車先行之過失，為原告所不爭執，本院審酌楊清雲
    上開過失程度，及被告醉態駕駛系爭車輛未注意車前狀況之
    情節，堪認楊清雲與被告就本件車禍事故發生應各負70％、3
    0％之過失責任。而原告既依強制汽車責任保險法第29條第1
    項規定行使保險代位權，即應繼受系爭機車駕駛人即楊清雲
    之過失責任。故依民法第217條第1項過失相抵原則，按被告
    之過失程度減輕其賠償責任70％，依此計算原告得請求被告
    給付之金額為27,479元（計算式：91,598ㄨ30％＝27,479元，
    元以下四捨五入）。
　㈣末按「請求權人對被保險人之和解、拋棄或其他約定，有妨
    礙保險人依前條規定代位行使請求權人對於被保險人之請求
    權，而未經保險人同意者，保險人不受其拘束。」此強制汽
    車責任保險法第30條定有明文。本件楊清雲雖於109年8月11
    日與被告成立和解，有被告提出之和解筆錄可稽（見本院卷
    第145、146頁），惟其上既載明「不含強制汽車責任險保險
    金」，則無論楊清雲就其體傷部分之損害同意被告賠償多少
    金額，既未經保險人即原告同意，自不得拘束原告，則原告
    對楊清雲給付保險金後，楊清雲損害賠償請求權即法定移轉
    與原告，原告自得請求被告賠償其對楊清雲所為之損害給付
    。
　㈤綜上所述，原告依強制汽車責任保險法第29條第1項及侵權行
    為法律關係請求被告給付27,479元，及自起訴狀繕本送達翌
    日即111年5月18日（見本院卷第109頁達證書）起至清償日
    止，按年率5％計算之利息，為有理由，應予准許。
四、本件係就民事訴訟法第436條之8第1項規定，適用小額程序
    所為被告敗訴之判決，依同法第436條之20規定，應依職權
    宣告假執行。
五、訴訟費用負擔之依據：民事訴訟法第79條。　　　　
中　　華　　民　　國　　111 　年　　9 　　月　　26　　日
                        屏東簡易庭  法  官  曾吉雄
以上為正本，係照原本作成。
如不服本判決，應於判決送達後20日內，以判決違背法令為理由
，向本院提出上訴狀並表明上訴理由（上訴理由應表明：一、原
判決所違背之法令及具體內容；二、依訴訟資料可認為原判決有
違背法令之具體事實），如未表明上訴理由者，應於上訴後20日
內向本院提出上訴理由書。如委任律師提起上訴者，應一併繳納
上訴審判裁判費。
中　　華　　民　　國　　111 　年　　9 　　月　　26　　日
                                    書記官  鄭美雀